【裁判字號】    91,訴,3612
【裁判日期】    920227
【裁判案由】    毒品危害防制條例
【裁判全文】
臺灣高雄地方法院刑事判決                        九十一年度訴字第三六一二號
    公  訴  人  臺灣高雄地方法院檢察署檢察官
    被      告  甲○○
右列被告因毒品危害防制條例案件，經檢察官提起公訴（九十一年度毒偵字第六一六
三號），本院判決如左：
    主  文
甲○○連續施用第一級毒品，累犯，處有期徒刑壹年。殘餘海洛因之注射針筒壹支，
沒收銷燬之。
    事  實
一、甲○○前於民國八十三年間因違反肅清煙毒條例及麻醉藥品管理條例等案件，經
    本院分別判處有期徒刑三年五月及五月，並裁定應執行有期徒刑三年八月確定，
    於八十五年五月二十七日假釋出獄交付保護管束，刑期至八十七年七月二十七日
    縮刑屆滿，以已執行完畢論，復於八十九年間因施用毒品案件，經本院以裁定送
    觀察、勒戒後，認有繼續施用毒品之傾向，經送強制戒治，屆滿三月後停止戒治
    交付保護管束，於保護管束期滿後，業經台灣高雄地方法院檢察署檢察官於八十
    九年十一月十日以八十九年度戒毒偵字第一二０七號為不起訴處分確定後，五年
    內仍不知悔改，明知海洛因業經公告列為毒品危害防制條例第二條第一項之第一
    級毒品，仍基於施用第一級毒品之概括犯意，自九十一年十月十日起至九十一年
    十月三十一日止，連續在其位於高雄縣梓官鄉○○○路六十號之住處及高雄縣梓
    官鄉赤崁海邊等地，以針筒摻水皮下注射之方式施用海洛因多次。嗣先於九十一
    年十月十二日下午五時許，為警在其上揭住處內查獲，並扣得其所有殘餘海洛因
    之注射針筒一支；復於同年月三十一日下午四時三十五分許，為警通知其至高雄
    縣警察局岡山分局強制採尿而查獲。
二、案經高雄市警察局岡山分局報請台灣高雄地方法院檢察署檢察官偵查起訴及移送
    併辦。
    理  由
一、訊據被告甲○○對於右揭事實坦承不諱，且被告二次經警查獲時所採集之尿液，
    經送高雄縣政府衛生局及台灣檢驗科技股份有限公司檢驗之結果均呈嗎啡陽性反
    應，有該局九十一年十一月十二日九一煙檢字第一八六二號煙毒尿液檢驗成績書
    影本及該公司九十一年十一月十一日編號為ＫＨ二００二Ｂ0000000號
    檢驗報告影本各一紙附卷可稽；按海洛因經注入人體後，百分之九十以上於二十
    四小時內，自尿中排出，平均可檢出時限，約為四十五小時，亦據行政院衛生署
    藥物食品檢驗局以八十一年九月八日（八十一）藥檢壹字第八一一四四八八五號
    函，敘述明白，另海洛因注射入人體後，水解還原成嗎啡，再循嗎啡之代謝方式
    排出體外，已據行政院衛生署藥物食品檢驗局以（七三）藥檢壹字第○三○二二
    一號函說明綦詳；又被告經警查獲時扣得之注射針筒一支，經送驗後結果其上確
    有第一級毒品海洛因殘餘，此有高雄醫學大學附設中和紀念醫院九十二年一月二
    日檢驗報告（編號九一一二—三一一號）一紙在卷足憑，是被告之自白堪認與事
    實相符。被告於八十九年間因施用毒品案件，經本院以裁定送觀察、勒戒後，認
    有繼續施用毒品之傾向，經送強制戒治，屆滿三月後停止戒治交付保護管束，於
    保護管束期滿後，業經台灣高雄地方法院檢察署檢察官於八十九年十一月十日以
    八十九年度戒毒偵字第一二０七號為不起訴處分確定等情，有台灣高等法院被告
    全國前案紀錄表、高雄地方法院檢察署刑案資料查註紀錄表附卷可佐，足證被告
    於停止強制戒治付保護管束期滿並經檢察官為不起訴處分確定後，五年內再犯本
    件施用第一級毒品罪，並經檢察官向本院聲請強制戒治，即應進入訴訟程序審理
    ，毒品危害防制條例第二十三條第二項定有明文，是本件事證明確，被告犯行洵
    堪認定。
二、核被告所為，係犯毒品危害防制條例第十條第一項之施用第一級毒品罪。被告因
    連續施用第一級毒品前持有毒品之行為，本應論以連續持有之罪，惟各該次持有
    毒品之行為均為其後施用毒品之行為所吸收，不另論連續持有第一級毒品罪。至
    公訴人移送併案審理之被告施用第一級毒品犯行部分，既與前揭起訴論罪科刑部
    分有連續犯之裁判上一罪關係，本院依法自得併與審理。被告多次施用毒品犯行
    ，時間緊接，手法相同，所犯又係構成要件相同之罪名，為連續犯，應依法論以
    一罪，並加重其刑。被告前於八十三年間因違反肅清煙毒條例及麻醉藥品管理條
    例等案件，經本院分別判處有期徒刑三年五月及五月，並裁定應執行有期徒刑三
    年八月確定，於八十五年五月二十七日假釋出獄交付保護管束，刑期至八十七年
    七月二十七日縮刑屆滿，以已執行完畢論，有卷附台灣高等法院被告全國前案紀
    錄表在卷可按，其受有期徒刑之執行完畢，五年以內再犯有期徒刑以上之罪，為
    累犯，依法加重其刑，並遞加之。爰審酌被告前已有施用毒品犯行，經公訴人為
    不起訴處分，自應念及國家刑事政策對於初犯施用毒品者，先施以觀察、勒戒及
    強制戒治，期使斷癮，不致再犯，被告竟於前案不起訴處分後，再犯本件施用毒
    品罪，顯見其毒癮已深，無法自拔，非入監服以較長之刑不足以戒絕矯正，惟念
    其施用毒品僅戕害己身，未危及他人等一切情狀，量處如主文所示之刑。扣案之
    殘餘海洛因注射針筒一支，送驗結果含海洛因殘餘（量微無法秤重），因其所含
    海洛因與該扣案物不能分離，應視同毒品，應依毒品危害防制條例第十八條第一
    項前段規定，宣告沒收銷燬之。
據上論斷，應依刑事訴訟法第二百九十九條第一項前段，毒品危害防制條例第十條第
一項、第十八條第一項前段，刑法第十一條、第五十六條、第四十七條，判決如主文
。
中      華      民      國      九十二      年    二    月    二十七    日
                                  臺灣高雄地方法院刑事第一庭
                                      審判長法官  林水城
                                            法官  謝雨真
                          法官  盧怡秀
右正本證明與原本無異。
如不服本判決，應於判決送達後十日內，向本院提出上訴狀。
                                          書記官  林佳蓉
中      華      民      國      九十二      年    二    月    二十七    日


司法院資訊處製作；財團法人民間司法改革基金會備份。
